臺灣基隆地方法院刑事判決　　　　　　　 94年度訴字第143號
公　訴　人　臺灣基隆地方法院檢察署檢察官
被　　　告　甲○○　男　30歲.
上列被告因毒品危害防制條例案件，經檢察官提起公訴（94年度
毒偵字第309號），本院合議庭裁定由受命法官獨任進行簡式審
判程序，判決如下：
    主  文
甲○○連續施用第一級毒品，累犯，處有期徒刑拾月，扣案之注
射針筒壹支沒收；又連續施用第二級毒品，累犯，處有期徒刑陸
月。應執行有期徒刑壹年貳月，扣案之注射針筒壹支沒收。
    理  由
一、犯罪事實：
    甲○○前因施用第一級毒品海洛因及第二級毒品安非他命案
    件，分別依本院89年度毒聲字第412號、90年度毒聲字第602
    號裁定，二次送勒戒處所觀察、勒戒後，均認無繼續施用毒
    品之傾向，經臺灣基隆地方法院檢察署檢察官分別於民國89
    年4月5日、90年7月25日，以89年度毒偵字第668號、90年度
    毒偵字第543號、第1185號為不起訴處分確定。又甲○○復
    因施用第一級毒品案件，再依本院91年度毒聲字第902號裁
    定令入戒治處所施以強制戒治（已於93年1月9日戒治期滿執
    行完畢），並經本院91年度訴字第575號判處有期徒刑6月確
    定（經送監接續執行，已於93年11月7日縮短刑期執行完畢
    ）。甲○○仍不知悔改，復基於施用第一級毒品之概括犯意
    ，自93年12月底某日起至94年4月9日止，連續在其位於基隆
    市○○區○○路248巷37號住處內，以將海洛因粉末加水稀
    釋後注射於靜脈血管之方式，以約每5日施用1次之頻率，多
    次施用第一級毒品海洛因；甲○○又另行起意，基於施用第
    二級毒品之概括犯意，自93年12月底某日起至94年4月9日止
    ，連續在其位於基隆市○○區○○路248巷37號住處內，以
    玻璃管盛裝安非他命結晶加以燒烤成煙後吸食之方式，以約
    每2星期施用1次之頻率，施用第二級毒品安非他命多次。嗣
    經基隆市警察局第三分局警員於94年1月19日上午2時許，在
    台北縣瑞芳鎮○○路273號執行搜索時查獲，並扣得甲○○
    所有供其施用第一級毒品所用之注射針筒1支，因而查悉上
    情。
二、程序事項：
  (一)本件被告甲○○所犯並非死刑、無期徒刑、最輕本刑為3年
    以上有期徒刑之罪或高等法院管轄第一審案件，其於準備程
    序進行中，先就被訴事實為有罪之陳述，經告知其簡式審判
    程序之旨，並聽取公訴人及被告之意見後，本院合議庭依刑
    事訴訟法第273條之1第1項之規定，裁定由受命法官獨任進
    行簡式審判程序，合先敘明。
  (二)按犯毒品危害防制條例第10條之罪者，檢察官應聲請法院裁
    定令被告入勒戒處所觀察、勒戒，其期間不得逾2月；觀察
    、勒戒或強制戒治執行完畢釋放後，5年內再犯同條例第10
    條之罪者，檢察官應依法追訴；毒品危害防制條例第20條第
    1項、第23條第1項分別定有明文。查被告甲○○前因施用第
    一級毒品海洛因案件，經依本院91年度毒聲字第902號裁定
    令入戒治處所施以強制戒治，於93年1月9日戒治期滿執行完
    畢，此有被告全國前案紀錄表及在監所資料報表各1份在卷
    可稽。被告於前述強制戒治處分執行完畢後，被訴其復於5
    年內再犯毒品危害防制條例第10條第1、2項之罪名，依上開
    規定，其犯罪之訴追條件已經具備。
三、證據名稱：
　(一)被告自白：被告甲○○於本院準備程序及審理中自白上述犯
    罪事實，其任意自白核與下列事證相符，自應採為證據。
  (二)書證：
    台灣尖端先進生技醫藥股份有限公司出具之濫用藥物尿液檢
    驗報告書1份（附於偵查卷第60頁）暨毒品案件尿液檢體委
    驗單各1份（附於偵查卷第26頁）：被告於94年1月19日經警
    查獲後採集之尿液檢體（編號：940119之03）經檢驗結果，
    呈甲基安非他命陽性反應及海洛因代謝物嗎啡陽性反應。
  (三)扣案物證：注射針筒1支（係基隆市警察局第三分局警員於
    94年1月19日上午2時許在台北縣瑞芳鎮○○路273號執行搜
    索時查獲，有搜索扣押筆錄1份及照片7幀在卷可按，附於偵
    查卷第20至30頁）。
  (四)綜上積極證據，上述犯罪事實已得確切之證明，被告犯行堪
    以認定，應依法論罪科刑。
四、論罪及科刑之理由：
  (一)查海洛因、安非他命分別係毒品危害防制條例第2條第2項第
    1、2款所定之第一、二級毒品。核被告甲○○所為，係犯毒
    品危害防制條例第10條第1項之施用第一級毒品罪及同條例
    第10條第2項之施用第二級毒品罪。被告施用第一、二級毒
    品前後，持有第一級毒品海洛因、第二級毒品安非他命之低
    度行為，應分別為其施用第一級、第二級毒品之高度行為所
    吸收，不另論罪。
  (二)被告分別先後多次施用第一級毒品、施用第二級毒品之犯行
    ，均係時間緊接，所犯分別係構成要件相同之罪名，顯均係
    基於概括犯意反覆為之，各為連續犯，應依刑法第56條之規
    定，分別以施用第一級毒品、施用第二級毒品各一罪論，並
    均依法加重其刑。公訴意旨雖未就被告於94年1月19日採尿
    前1日內、4日內分別施用第一級毒品海洛因、施用第二級毒
    品安非他命以外之施用第一級毒品、施用第二級毒品犯行部
    分提起公訴，惟被告所為該部分如犯罪事實欄所載之連續施
    用第一級毒品、連續施用第二級毒品犯行與公訴人起訴之犯
    罪事實既均具有連續犯之裁判上一罪關係，為起訴效力所及
    ，本院自應併予審究，附此敘明。
　(三)被告所犯上述連續施用第一級毒品罪及連續施用第二級毒品
    罪二罪間，行為不同，罪名有異，犯意各別，應予分論併罰
    之。
  (四)查被告前因施用第一級毒品案件，經本院91年度訴字第575
    號判處有期徒刑6月確定，又因偽造文書案件，經臺灣士林
    地方法院91年度簡字第805號判處有期徒刑3月確定，經送監
    接續執行，已於93年11月7日縮短刑期執行完畢，有臺灣高
    等法院被告全國前案紀錄表1份在卷可稽。被告受有期徒刑
    之執行完畢後，5年以內再犯本件有期徒刑以上之罪，為累
    犯，應依刑法第47條規定，分別就施用第1級毒品罪及施用
    第2級毒品罪遞加重其刑。
  (五)本院審酌海洛因、安非他命毒品對於人體會產生成癮性、依
    賴性，係足以危害個人健康及社會安全之管制藥物，被告經
    二次執行觀察、勒戒，並經執行強制戒治完畢，猶不知戒除
    濫行施用毒品惡習，再犯本件施用毒品罪，深陷毒坑無法自
    拔，及其犯罪之自我麻醉動機、犯罪之手段、所生自我戕害
    結果及犯罪後坦承犯行之態度等一切情狀，分別量處如主文
    所示之刑，並定其應執行刑，以示懲儆。
  (六)扣案之注射針筒1支，為被告所有供其犯本件施用第一級毒
    品罪所用，業經被告於本院審理中供明，應依刑法第38條第
    1項第2款之規定宣告沒收之。
五、應適用之法條：
    刑事訴訟法第273條之1第1項、第284條之1、第299條第1項
    前段、第310條之2、第454條，毒品危害防制條例第10條第1
    項、第2項、第23條第2項，刑法第11條、第56條、第47條、
    第38條第1項第2款、第51條第5款。
六、上訴方式之曉示：
    如不服本判決，得於收受送達後10日內，向本院提出上訴書
    狀，上訴於臺灣高等法院。
本案經檢察官樊家妍到庭執行職務。
中　　華　　民　　國　　94　　年　　4 　　月　　29　　日
                  刑事第一庭法　官  蔡岱霖
以上正本證明與原本無異。
對於本判決如有不服，應於收受送達後10日內，向本院提出上訴
書狀，上訴於臺灣高等法院，並按他造當事人之人數附具繕本。
中　　華　　民　　國　　94　　年　　4 　　月　　29　　日
                      　　　書記官  明祖斌
附錄：
本判決論罪之法條全文
毒品危害防制條例第10條第1項、第2項：
施用第一級毒品者，處6月以上5年以下有期徒刑。
施用第二級毒品者，處3年以下有期徒刑。
